【裁判字號】    92,訴,2069
【裁判日期】    921121
【裁判案由】    毒品危害防制條例
【裁判全文】
臺灣板橋地方法院刑事判決                        九十二年度訴字第二六九號
    公  訴  人  臺灣板橋地方法院檢察署檢察官
    被      告  甲○○
右列被告因違反毒品危害防制條例案件，經檢察官提起公訴（九十二年度毒偵字第九
三七號）及移
，判決如左：
    主  文
甲○○連續施用第一級毒品，處有期徒刑拾月，扣案之海洛因壹包（淨重貳點肆壹公
克）、安非他命壹包（淨重壹零點壹公克）均沒收銷燬，玻璃球吸食器參個、塑膠分
裝袋捌拾貳個、電子磅秤壹台，均沒收；又施用第二級毒品，處有期徒刑參月。扣案
之大麻（淨重共貳捌點柒公克）沒收銷燬，塑膠分裝袋捌拾貳個、電子磅秤壹台，均
沒收。應執行有期徒刑壹年，扣案之海洛因壹包（淨重貳點肆壹公克）、安非他命壹
包（淨重壹零點壹公克）、大麻（淨重共貳捌點柒公克）均沒收銷燬，玻璃球吸食器
參個、塑膠分裝袋捌拾貳個、電子磅秤壹台，均沒收。
    事  實
一、甲○○前因施用毒品案件，經觀察、勒戒後，認無繼續施用毒品之傾向，業由臺
    灣臺北地方法院檢察署檢察官於八十八年四月十四日以八十七年度偵字第二四六
    二二號不起訴處分確定。復因施用毒品案件，再經觀察、勒戒後，認有繼續施用
    毒品之傾向，經臺灣臺北地方法院以裁定令入戒治處所施以強制戒治一年。詎被
    告仍不知悔改，復基於施用第一級毒品海洛因、第二級毒品安非他命之概括犯意
    ，於九十一年五月二十日起至九十二年三月二日間，在臺北縣永和市○○路二二
    二號十二樓頂加蓋住處，連續混合後同時施用海洛因及安非他命多次，另基於施
    用第二級毒品大麻之犯意，於九十二年一月二十日，在前揭住處，施用大麻乙次
    ，嗣為警於九十二年三月五日二十三時許，在臺北縣永和市○○路二二二號十二
    樓頂加蓋住處查獲，並扣得甲○○所有，供其施用所用之海洛因二包（淨重二‧
    四一公克，起訴書誤為淨重０‧二四公克）、大麻（淨重共二八‧七公克）、安
    非他命一包（淨重一０‧一公克）、玻璃球吸食器三個、塑膠分裝袋八十二個及
    電子磅秤一台。
二、案經臺北市政府警察局大安分局報告臺灣板橋地方法院檢察署檢察官偵查起訴，
    本院於準備程序進行中，甲○○就被訴事實為有罪之陳述，經告知簡式審判程序
    之旨，並聽取當事人之意見後，裁定進行簡式審判程序。
    理  由
一、右開事實，業經被告甲○○於偵查及本院審理中坦承不諱，且有前揭扣案之海洛
    因二包（淨重二‧四一公克，起訴書誤為淨重０‧二四公克）、大麻（淨重二八
    ‧七公克）、安非他命一包（淨重一０‧一公克）、玻璃球吸食器三個、塑膠分
    裝袋八十二個及電子磅秤一台，及扣案毒品檢驗照片、法務部調查局鑑定通知書
    二紙可資佐證，被告於九十二年三月五日查獲後所採尿液經送檢驗結果，呈安非
    他命陽性反應，復有臺北市立療養院出具之煙毒尿液檢驗報告一紙在卷可稽，足
    認被告前揭自白與事實相符，堪予採信。被告前曾因施用毒品案件，經觀察、勒
    戒後，認無繼續施用毒品之傾向，業由臺灣臺北地方法院檢察署檢察官於八十八
    年四月十四日以八十七年度偵字第二四六二二號不起訴處分確定。復因施用毒品
    案件，再經觀察、勒戒後，認有繼續施用毒品之傾向，經臺灣臺北地方法院以裁
    定令入戒治處所施以強制戒治一年。有臺灣臺北地方法院檢察署檢察官八十七年
    度偵字第二四六二二號不起訴處分書、臺灣高等法院被告全國前案紀錄表各一份
    在卷足憑，堪認被告三犯毒品危害防制條例施用第一級毒品罪及施用第二級毒品
    罪，殆無疑問。綜上所述，本件事證已臻明確，被告犯行洵堪認定，自應依法論
    科。
二、核被告甲○○所為，係犯毒品危害防制條例第十條第一項、第二項之罪。其施用
    前後持有第一級毒品海洛因、第二級毒品安非他命、大麻之犯行，為施用之高度
    行為吸收，均不另論罪。其先後多次施用第一級毒品海洛因、第二級毒品安非他
    命之行為，時間密接、犯罪構成要件相同，顯係基於概括犯意為之，均應依連續
    犯規定論處。又被告同時施用第一級毒品海洛因及第二級毒品安非他命，是其此
    部分以一行為觸犯二罪名，為想像競合犯，應從一重之連續施用第一級毒品罪處
    斷。其所犯上開連續施用第一級毒品海洛因及施用第二級毒品大麻之犯行，犯意
    各別，罪名不同，應予論併罰。爰審酌被告前有多項前科，素行不佳，歷次經觀
    察、勒戒、強制戒治，仍未戒斷其施用毒品之惡習，及其犯罪之動機、目的、手
    段、所生戕害其身心情形、犯罪後自知事證明確，並未為無謂辯解，態度尚非惡
    劣等一切情狀，分別量處如主文所示之刑，並定其應執行之刑，以資懲儆。至扣
    案之海洛因二包（淨重二‧四一公克）、大麻（淨重共二八‧七公克）、安非他
    命一包（淨重一０‧一公克）、玻璃球吸食器三個、塑膠分裝袋八十二個及電子
    磅秤一台，業據被告供承均為其所有，並稱玻璃球吸食器三個均係同時施用海洛
    因及安非他命所用，塑膠分裝袋八十二個則係預備用來裝海洛因、安非他命、大
    麻所用，電子磅秤則係用來秤量前揭毒品，以免施用過量等情（九十二年十一月
    七日審判筆錄）。是扣案之海洛因二包（淨重二‧四一公克）、大麻（淨重共二
    八‧七公克）、安非他命一包（淨重一０‧一公克）均為扣案之毒品，應依毒品
    危害防制條例第十八條第一項前段規定諭知收收銷燬；玻璃球吸食器三個、塑膠
    分裝袋八十二個及電子磅秤一台，為被告所有，供犯罪所用或供犯罪預備之物，
    應分別依刑法第三十八條第一項第二款規定宣告沒收。末查，公訴意旨所指被告
    自九十二年三月六日交保釋放後至同年四月二十九日間，施用第一級毒品海洛因
    及第二級毒品安非他命之犯行，未據檢察官提出任何相關事證為佐，復表示無從
    補充（同前審判筆錄），其舉證尚屬不足，既無從認定被告此部分犯行，原應為
    無罪之諭知，惟公訴意旨認為此部分與前揭被告連續施用第一級毒品海洛因、第
    二級毒品安非他命，業經論罪科刑之犯行，有連續犯之裁判上一罪關係，爰不另
    為無罪之諭知，附此敘明。
三、臺灣板橋地方法院檢察署檢察官九十二年度毒偵字第二四三一號移送併辦部分，
    認為被告甲○○另涉持有毒品犯行，應為本件施用毒品犯行所吸收云云，惟查移
    送併辦部分所稱被告持有之白色粉末，經法務部調查局鑑定結果，認為未含有法
    定毒品成分，有移送併辦卷內所附之法務部調查局鑑定通知書可稽，檢察官復表
    示無從補充此部分事證（同前審判筆錄），自不得認定被告甲○○另涉持有毒品
    犯行，此部分即與前揭論罪科刑部分無裁判上一罪關係，自應退由檢察官另行偵
    處，併此敘明。
據上論斷，應依刑事訴訟法第二百七十三條之一第一項、第二百九十九條第一項前段
，毒品危害防制條例第十條第一項、第二項、第二十條第三項前段、第十八條第一項
前段，刑法第十一條前段、第五十六條、第五十五條、第五十一條第五款，第三十八
條第一項第二款，判決如主文。
本案經檢察官楊仲農到庭執行職務。
中      華      民      國    九十二    年     十一     月    二十一    日
                              臺灣板橋地方法院刑事第十五庭
                                        法  官  王  偉  光
右正本證明與原本無異。
如不服本判決，應於判決送達後十日內向本院提出上訴狀 。
                                        書記官  陳  怡  君
中      華      民      國    九十二    年     十一     月    二十六    日
附錄本案論罪科刑法條全文：
毒品危害防制條例第十條：
施用第一級毒品者，處六月以上五年以下有期徒刑。
施用第二級毒品者，處三年以下有期徒刑。


司法院資訊處製作；財團法人民間司法改革基金會備份。
